臺灣高等法院臺中分院刑事判決　　　　　　　　　九十三年度上訴字第二○五四號
　　上　訴　人
　　即　被　告　甲○○
　　選任辯護人　林洸鍇
右上訴人因違反毒品危害防制條例案件，不服臺灣臺中地方法院九十三年度訴字第一
四一九號中華民國九十三年十一月十七日第一審判決（起訴案號：臺灣臺中地方法院
檢察署九十二年度偵續字第一二二號），提起上訴，本院判決如左：
      主  文
原判決撤銷。
甲○○販賣第一級毒品，未遂，處有期徒刑肆年。
      事  實
一、甲○○（施用第一級毒品海洛因部分，業經臺灣臺中地方法院以民國「下同」九
    十二年訴字第四三七號判處有期徒刑七月確定）平日即染有施用第一級毒品海洛
    因之惡習。九十一年十一月二十五日，甲○○在臺中縣梧棲鎮○○路「北海岸釣
    蝦場」內遇見亦同樣有施用毒品習慣之姚鈺麟，竟意圖營利，自稱為「阿弟仔」
    ，並表示如果需要購買毒品可與其聯絡，復留下０９２３─１８８３１９號行動
    電話以供聯絡毒品交易。同年十一月二十八日某時許，姚鈺麟駕駛車牌號碼ＯＢ
    ─０７３０號自用小客車搭載女友黃詠薇自臺中市返回臺中縣清水鎮老家，同日
    下午十三時三分許，姚鈺麟以黃詠薇所申請之０９２３─２７１３９３號行動電
    話撥打上開０９２３─１８８３１９號電話聯絡自稱「阿弟仔」之甲○○，表示
    欲購買新台幣（下同）一千元之海洛因。甲○○答應後，雙方約定在臺中縣梧棲
    鎮○○路綜合體育場入口處附近交易，姚鈺麟隨即駕車至上開地點等候。旋甲○
    ○亦獨自騎乘蔡芙苗所有之車牌號碼ＩＸＴ─９４８號機車抵達該處，並繞至姚
    鈺麟所駕車輛駕駛座車門旁邊暫停，坐在車內的姚鈺麟立即搖下車窗拿出一千元
    ，欲交給甲○○購買第一級毒品海洛因，惟此情適為巡邏經過之員警所目睹，在
    甲○○在未將欲販賣之海洛因交付姚鈺麟，立即經警上前攔查，查獲並扣得甲○
    ○所有第一級毒品海洛因一包（驗餘淨重○．二○公克，包裝重○．二二公克，
    業經臺灣臺中地方法院以九十二年訴字第四三七號宣告沒收銷燬確定）。
二、案經台中縣警察局清水分局報告臺灣臺中地方法院檢察署檢察官偵查起訴。
    理  由
一、訊據上訴人即被告（以下簡稱被告）固坦承當日有騎乘機車前往臺中縣梧棲鎮○
    ○路綜合體育場附近，且經查獲如事實欄所載之海洛因一包等事實不諱，惟矢口
    否認有何販賣第一級毒品海洛因未遂之犯行，辯稱：當日係因伊叔父蔡明錫打手
    機告知有一綽號「土豆」之朋友約伊在體育場附近見面，伊乃前往，詎甫抵達該
    處，即被員警攔查，實無販賣海洛因之意圖，而扣案之海洛因係供伊自己施用云
    云。被告之選任辯護人於本院為被告辯護稱：扣案毒品，係被告於九十一年十一
    月二十八日上午十時許，在臺中縣梧棲鎮體育場以二千元向綽號「阿榮」之人購
    得並吸用一次，證人姚鈺麟亦證稱那包毒品約一千五百元，足認被告無營利之意
    圖，又證人姚鈺麟之證述有嚴重矛盾，且無證據補強其真實性，復不具約定毒品
    價格、數量、交易地點等契約合致等要件，不得採為有罪判決之基礎。且查被告
    固有於臺中縣梧棲鎮○○路綜合體育館入口處與姚鈺麟見面，並扣得被告所有之
    毒品，惟情況證據與販賣毒品之待證事實並無必然結合關係，遽以推定被告販賣
    第一級毒品之罪，非法之所許，而證人蔡欣全之證述，與被告是涉犯販賣第一級
    毒品之構成要件無關連性，根本無證據能證明力，員警張忠仁之職務報告書應無
    證據能力，證人姚鈺麟於警詢所為之證述，屬審判外之陳述，依刑事訴訟法第一
    百五十九條第一項之規定，應無證據能力，被告九十一年十一月二十八日十六時
    ，於臺中縣清水分局安寧派出所作警詢筆錄，因無錄音帶可資鑑驗，依刑事訴訟
    法第一百條之二準用第一百條之一之規定不得作為證據，是本件被告應僅涉有施
    用毒品罪嫌，而其施用毒品犯行部分，業經判決確定，本件應為不受理判決等語
    ，惟查：
１、按訊問被告，應全程連續錄音；必要時，並應全程連續錄影。且於司法警察官或
    司法警察詢問犯罪嫌疑人時，準用之，刑事訴訟法第一百條之一第一項、一百條
    之二固分別定有明文。惟被告之自白，非出於強暴、脅迫、利誘、詐欺、違法羈
    押或其他不正之方法，且與事實相符者，得為證據，刑事訴訟法第一百五十六條
    第一項定有明文。同法第一百條之一第一項前段關於訊問被告，應全程連續錄音
    ，必要時並應全程連續錄影之規定，旨在輔助筆錄之不足，並擔保被告陳述之任
    意性。苟被告之自白確係出於自由意志，且其自白之陳述與事實相符，縱令警局
    或檢察官事後無法提出對其訊問之錄音或錄影帶以供法院勘驗比對，仍不得遽指
    警局或偵查筆錄不具證據能力。本件上訴人於警訊及檢察官偵查中之自白，雖已
    查無全程連續錄音之錄音帶，惟係上訴人自由意志下所為之供述，且與事實相符
    ，應具證據能力（最高法院九十三年度台上字第一○七四號判決參照），經查：
    本件證人姚鈺麟之警詢錄音帶，固於九十三年七月二日因安寧派出所水災而遭毀
    損，有警員洪裕雄報告一份在卷可稽（詳見原審卷第三十七頁），惟證人姚鈺麟
    業於原審調查時證稱警察並無用不當之方式詢問，且警詢之記憶比較清楚等語（
    詳見原審卷第六十九頁），雖證人姚鈺麟另證稱當時毒癮所以才於警詢這樣講等
    語（詳見原審卷第七十頁），惟證人即製作證人姚鈺麟筆錄之警員張忠仁則以原
    審調查時證稱：當時姚鈺麟的精神狀況正常，我與他只離五公尺等語（詳見原審
    卷第七十三頁），則本件雖警詢錄音帶已毀損，惟依前開最高法院九十三年度台
    上字第一○七四號判決所示，證人姚鈺麟係於自由意志下所為之供述，尚無從以
    事後無法提出對證人詢問之錄音供法院勘驗比對，即遽指警詢筆錄不具證據能力
    ，合先敘明。
２、按被告以外之人於偵查中向檢察官所為之陳述，除顯有不可信之情況者外，得為
    證據，刑事訴訟法第一百五十九條之一定有明文，而被告以外之人於檢察事務官
    、司法警察官或司法警察調查中所為之陳述，與審判中不符時，其先前之陳述具
    有較可信之特別情況，且為證明犯罪事實存否所必要者，得為證據。刑事訴訟法
    第一百五十九條之二亦有明文。查證人姚鈺麟於警詢中證稱：「（問：請你詳述
    當時之情形？）當時我坐在我所駕駛之ＯＢ—０７３０號自小客車上，在梧棲鎮
    ○○路體育場入口處等候，我聯絡要向其購毒之男子『阿弟』前來，於被警方查
    獲之前，『阿弟』駕駛一部ＩＸＴ─９４８號機車前來，並停在我駕駛座位旁，
    當時我自口袋取出新台幣一千元，正要交給『阿弟』時，即被警方當場查獲」、
    「（問：你是如何與甲○○聯絡購買毒品？）約於九十一年十一月二十八日十三
    時左右，我以我女朋友黃詠薇的手機０９２３─２７１３９３撥打甲○○的行動
    電話０９２３─１８８３１９，並向甲○○表示要購買毒品海洛因新台幣一千元
    ，並且在體育場附近交易，甲○○同意後，我就在體育場入口等候」、「（問：
    你是如何取得與甲○○聯絡之行動電話號碼０９２３─１８８３１９？）是於三
    天前，在梧棲鎮○○路北海岸釣蝦場內遇到甲○○，甲○○向我表示若有需要毒
    品，可以找他，並且當場留下０９２３─１８８３１９的行動電話給我」等語（
    詳見臺灣臺中地方法院檢察署九十一年度偵字第二三四○○號卷第十頁至第十一
    頁）；於偵查中復證稱：「（問：警察在查獲當時有將你之行動電話撥出紀錄影
    印下來？）是的，這是我輸入的，電話簿內之名字叫阿弟仔」、「（問：為何叫
    甲○○為阿弟仔？）可能是甲○○跟我說的」、「（問：你打這三通電話，接之
    人均是甲○○，會不會是別人接而你聽錯了？）是甲○○接的」、「（問：你在
    電話中跟甲○○說什麼？）說我要一千元之東西」、「（問：你所謂東西是什麼
    ？）四號」、「（問：四號是否即是海洛因？）是」、「（問：約在哪裡交易？
    ）被警察查獲地，是甲○○說在那邊交易的。我是清水人，故對那邊亦有熟」、
    「‧‧‧。當時第一通是問他有沒有東西，他說有，見面再講。第二通打給他說
    我到了，第二通是我到梧棲體育館才打的」等語（詳見臺灣臺中地方法院檢察署
    九十二年度偵續字第一二二號卷第三十七頁至第三十九頁、第八十五頁），證人
    姚玉麟於警詢及偵查中之證詞，均無任意性之爭議，而無顯不可信之情況，且與
    證人即當時查獲之警員張忠仁於原審審理中具結證稱：「（問：提示偵卷十四頁
    職務報告書，當時查獲經過為何？）當時我們是要巡邏，原本是要查緝私酒，行
    經體育場門口時，看到被告騎機車靠近姚鈺麟的汽車，我們當時的速度很慢，我
    們有看到姚鈺麟從車窗拿出壹仟元，被告並且從口袋拿出毒品，所以我的同事就
    表明警察，並說不要動，被告就將機車騎走，我同事就將機車後面的護欄拉住，
    被告就跌倒，抓住被告後，我們就問被告年籍，知道他是管轄內的毒品人口，被
    告一開始並不拿出毒品，但經過我們詢問後，被告才從口袋內拿出毒品來。我們
    有當場問姚鈺麟你拿出壹仟元是要做什麼，我們請他回派出所時，他才承認他是
    要向甲○○買毒品」等語（詳見原審卷第七十一頁）之查獲情形亦屬一致，而有
    關張忠仁製作之載有：「‧‧‧於九十一年十一月二十八日偵辦甲○○毒品案時
    。查獲偵訊時姚玉麟稱係以其女友之行動電話０９２３─２７１３９３撥打甲○
    ○所有之０９２３─１８８３１９電話約定購毒情事；然查獲甲○○時，自其身
    上取出一支ＭＯＴＯＲＯＬＡ牌３６８８Ｘ行動電話一支，門號為０９３８─４
    ７３７７１，當時以派出所之室內電話撥打該號該手機確實為０９３８─４７３
    ７７１，另撥打姚玉麟所稱甲○○所有之０９２３─１８８３１９電話，該電話
    已無法接通‧‧‧」等語之職務報告書（詳見臺灣臺中地方法院檢察署九十一年
    度偵字第二三四○○號卷第四十四頁所示），被告選任辯護人雖指摘該職務報告
    書無證據能力，惟該職務報告書業經證人張忠仁於原審證稱係伊所寫等語（詳見
    原審卷第七十四頁），且按除顯有不可信之情況外，公務員職務上製作之紀錄文
    書、證明文書，亦得為證據，刑事訴訟法第一百五十九條之四第一項定有明文。
    查本件警員張忠仁所製作之職務報告書，經警員張忠仁於原審證述係伊所製作明
    確，且本案被告甲○○及證人姚鈺麟為警查獲時，證人姚鈺麟所使用之０９２３
    ─２７１３９３號行動電話手機電話簿中確實儲存記載「弟仔、0000000
    000」，有姚鈺麟所使用行動電話顯示螢幕之影本一張附卷可參，再細譯東信
    電訊之行動電話門號0000000000雙向通聯紀錄，於九十一年十一月二
    十八日十三時三分五十二秒及十三時四分四十三秒，０９２３─２７１３９３號
    與0000000000號二支行動電話門號間確有二次通話紀錄，通話時間分
    別為三十七秒及六秒乙節，亦有東信電訊雙向通聯紀錄及客戶基本資料一份在卷
    可按，其通話時間長短，亦與證人姚鈺麟前開證述「‧‧‧。當時第一通是問他
    有沒有東西，他說有，見面再講。第二通打給他說我到了，第二通是我到梧棲體
    育館才打的」等語通話時間之長短相符，益見上開職務報告書並無何顯不可信之
    情事，且證人姚鈺麟於警詢、偵查中所述非虛，再被告於原審審理時，亦自承與
    證人姚鈺麟並無仇怨，則衡情，證人姚鈺麟亦無甘冒偽證之重典而設詞誣陷被告
    於罪之理，至證人姚鈺麟於原審審理時，雖改證稱：當時並不確定接電話之人是
    否為被告甲○○云云，然衡諸常情，證人於偵查中所陳述內容，因較臨接犯罪發
    生之時點，記憶往往更為深刻，且少有外力之介入，除有違法取供之情形外，往
    往與真實較為符合，應較為可信，是證人姚鈺麟嗣後於原審審理中之證詞，雖與
    其於警詢、偵查中之證述不符，惟參酌上開警員張忠仁所證、姚鈺麟所使用之０
    ９２３─２７１３９３號手機電話簿、東信電訊雙向通聯紀錄及客戶基本資料所
    示，證人姚鈺麟於警詢及偵查中所證自堪認為真實。且就約定毒品價格、交易地
    點等契約要件，已有合致，被告選任辯護人辯護意旨認未合致，尚有誤會。
３、證人蔡欣全、蔡明錫雖先後於偵查中及原審審理中分別證稱當時係自己接到姚鈺
    麟所打之電話云云。然接電話者既僅有一人，而證人蔡欣全、蔡明錫卻均證稱：
    自己接到電話云云，渠等證詞已有重大齟齬。再參以，證人蔡欣全先於偵查中證
    稱：當時係伊接到電話，伊向打來的人表示打錯了云云，然於同日原審訊問時（
    臺灣臺中地方法院檢察署檢察官以蔡欣全有串證之虞，向原審聲請羈押），旋即
    改證稱：當時手機伊係轉交給父親蔡增燦使用，蔡增燦則向伊表示手機有交予伊
    叔叔蔡明錫使用，至於甲○○有無使用該手機，伊並不清楚云云，其證詞反覆，
    實無足採；至證人蔡明錫於原審審理時，雖證稱：「（問：第一通的通話內容為
    何？）電話一接通他就說要找甲○○，我就說這支電話並不是被告使用的，為何
    你會打這支電話。他又說是否可以跟他聯絡上，我就說我試看看，我就掛斷電話
    。隔了一會兒，他又打電話進來，問我是否已經跟被告聯絡了，我說我跟被告聯
    絡看看，我就掛斷電話，我掛斷後，馬上打給甲○○，我只說你的朋友打電話來
    」、「（問：之後你如何跟被告聯繫？）我打二次給被告，第一通我跟他說你的
    朋友在體育場等你，掛斷沒有多久，我又打第二通說你的朋友不是在找你嗎？我
    就把電話掛斷」云云，然被告甲○○於原審審理中則陳稱：「（九十一年十一月
    二十八日是否有接到蔡明錫打給你的電話？）有。我接到二通」、「（問：談話
    內容為何？）第一通他告訴我朋友打這支電話在找我，他只說綽號為土豆的人找
    我，第二通他又說他人在體育場找我，去找他，並沒有說土豆的手機號碼為何」
    云云，則渠等對於何時告知約定之見面地點為體育場一情，陳述內容已有不同，
    況如證人蔡明錫所述屬實，則其於第一通電話中既已告知被告甲○○證人姚鈺麟
    在體育場等被告，又何需旋即打第二通電話問被告：是否伊的朋友在找伊云云。
    另佐以，當日，倘被告並無販賣海洛因之意，而確係被告之叔叔即蔡明錫告知後
    ，被告始前往該處，則被告於偵查中，為證明自身之清白，絕無隱瞞其叔叔真實
    姓名之理，然其於偵查中，則陳稱：「（問：姚鈺麟當時是要向你買毒品？）不
    是，他打電話給他的朋友骨仔，是向骨仔買海洛因，因為當時骨仔打電話給我，
    叫我去看姚鈺麟到了沒，如果到了我再打電話給骨仔，他才要出來，我不知道他
    們交易金額是多少」云云，再證人姚鈺麟於偵查中，復表示當日接電話之人確為
    被告甲○○，已如前述，足見證人蔡明錫、蔡欣全分別於偵查中及原審審理中證
    述內容，均係事後迴護之詞，尚不足採。被告選任辯護人雖認：證人蔡欣全之證
    述，與被告是涉犯販賣第一級毒品之構成要件無關連性，根本無證據能證明力云
    云，按證人蔡欣全於偵查中證述之接電話情形與被告所供述之接電話情形完全不
    符，且與證人蔡明錫上開所登亦不符，本院亦認證人蔡欣全之證述不可採，亦無
    從為有利於被告之認定。惟本院互核被告供稱之接電話情形則與證人姚玉麟於偵
    查中所供相符，是被告確有與上開如事實欄所載之電話連絡販賣毒品事宜，應臻
    認定。
４、再查，被告甲○○於被查獲時所攜帶之白粉狀物體經送法務部調查局以化學呈色
    法及氣相層析質譜儀分析法鑑定結果，為海洛因成份，淨重○．二○公克（包裝
    重○．二二公克），有該局九十一年十二月二十四日調科壹字第一二○○一二三
    八九號鑑定通知書附卷可參。而被告甲○○於本院審理中亦自承：為警查獲當天
    上午，伊有施用海洛因，伊施用方式係將海洛因摻入香菸使用，平均數天施用一
    次等語，則當天倘被告僅係友人相約，始前往案發地點，又何需隨身攜帶海洛因
    前往，縱因擔心毒癮發作，亦可先將海洛因摻入香菸而攜同前往，又豈有僅攜帶
    海洛因前去之理，是被告所辯實與常情有違，顯係事後卸責之詞，不足採信。
５、被告選任辯護人另為被告辯護稱：被告係臺中縣梧棲鎮體育場以二千元向綽號阿
    榮之人購得並吸用一次，證人姚鈺麟證稱那包約一千五百元，是被告以一千五百
    元之海洛因，以一千元之價格出售予證人姚鈺麟，足資證明被告無營利之意圖等
    語，惟查：證人姚鈺麟證稱：「（問：你跟他拿一千元之東西可以吸幾次？）三
    次」、「可能含袋重才○．四公克，一千元也差不多」等語（詳見臺灣臺中地方
    法院檢察署九十二年度偵續字第一二二號卷第三十八頁、第三十九頁），且扣案
    之海洛因經送鑑定結果，淨重確僅○．二○公克（包裝重○．二二公克），則以
    證人姚鈺麟上開證稱購買一千元可施用三次以觀，被告謂其係以二千元購得後僅
    施用一次，即只剩一千五百元云云，即非可採，且重量既僅淨重○．二○公克，
    且經證人姚鈺麟認定以一千元之價格買進應該差不多等語，足資證明辯護人認被
    告所販賣之海洛因依姚鈺麟證稱價值約一千五百元，並非可採。
６、又我國查緝海洛因之施用或販賣一向執法甚嚴，對於販賣海洛因者尤科以重度刑
    責，且海洛因量微價高，販賣者率有暴利可圖，茍非意圖販賣營利，一般人焉有
    可能甘冒重度刑責而販賣海洛因，且被告不僅花費行動電話連繫費，且使用交通
    工具至連絡地點，均須花費時間及燃料等費用，且被告復與證人姚鈺麟非親非故
    ，果未賺取差價，應無依約攜帶海洛因前往約定地點之理。從而被告雖否認有販
    賣海洛因之犯行，而無可查證其販入與賣出之確實賺取差價，惟依前述之推論，
    被告販賣海洛因當有意圖營利之犯意，自亦足認定。綜上所述，本件事證明確，
    被告販賣第一級毒品海洛因未遂之犯行，堪以認定。被告選任辯護人雖認本件被
    告業經原審法院就被告施用第一級毒品判處有罪確定，本件被告既未有販賣意圖
    ，自應為不受理判決云云，即有誤會，附此敘明。
二、按犯罪之著手階段，係指行為人為實現犯意而開始實行犯罪構成要件之行為而言
    ，販賣毒品，自應以毒販與購毒者就買賣毒品之內容有所表示時，應認已經著手
    販賣毒品之實施（最高法院九十三年度台上字第四六二號裁判意旨參照）。查被
    告甲○○與證人姚鈺麟就買賣毒品之內容，既已有合致，且前往交付毒品，雖尚
    未完成交易，應屬販賣第一級毒品未遂罪，惟被告行為後，毒品危害防制條例已
於九十三年一月九日修正公布施行，雖本罪之構成要件及刑罰，均未更異，惟修
    正後之毒品危害防制條例業已將販賣第一級毒品未遂罪，由原規定於「毒品危害
    防制條例第四條第五項」更換條文為「毒品危害防制條例第四條第六項」，依刑
    法第二條第一項，自應適用裁判時之法律，是惟核其所為，係犯九十三年一月九
    日修正後毒品危害防制條例第四條第一項及同條第六項之販賣第一級毒品未遂罪
    。被告販賣毒品前持有毒品之行為，為販賣毒品之高度行為所吸收，不另論罪。
    又被告已著手於販賣第一級毒品之行為，然尚未交付毒品及取得金錢，其犯罪尚
    屬未遂，爰依刑法第二十六條前段之規定，按既遂犯之刑度減輕其刑。另被告年
    輕識淺，販賣毒品數量驗餘淨重僅○．二○公克，且尚未交易完成，就全部犯罪
    情節觀之，尚非極為重大，認科以其法定最低度之刑，猶嫌過重，情輕法重，犯
    罪之情狀非無可憫，爰依刑法第五十九條規定，遞減輕其刑。原審經審理之結果
    ，認被告罪證明確，予以論罪科刑，固非無見。惟原審判決未說明毒品危害防制
    條例修正後之新舊法比較適用，尚未有洽。被告上訴否認犯罪，指摘原審判決不
    當，雖無理由，惟原審判決既有上開可議之處，自應由本院予以撤銷改判。爰審
    酌被告甲○○販賣第一級毒品，足以使購買施用者導致精神障礙與性格異常，甚
    至造成人民生命健康受損之危險以及成癮性，其戕害國人身體健康，且有危害社
    會安全之虞，犯後仍矢口否認犯行，惟念其販賣之次數僅有一次，且數量非鉅等
    一切情狀，仍量處如被告有期徒刑四年，以示懲儆。至被告販賣毒品，尚未收受
    價金即為警查獲，並無販毒所得，是無從依毒品危害防制條例第十九條第一項之
    規定為沒收之宣告；另扣案之毒品，既已於原審九十二年訴字第四三七號諭知沒
    收銷燬確定，則既已滅失，本院自無從再予諭知沒收銷燬；又被告用於販賣毒品
    所使用之ＩＸＴ─９４８號機車，係蔡芙苗所有，有車號查詢重型機車車籍資料
    可佐，既非被告所有，爰不得依毒品危害防制條例第十九條第三項之規定諭知沒
    收（最高法院九十一年度台上字第六一八號判決參照），均附此敘明。
據上論斷，應依刑事訴訟法第三百六十九條第一項前段、第三百六十四條、第二百九
十九條第一項前段，九十三年一月九日修正公布施行之毒品危害防制條例第四條第一
項、第六項，刑法第十一條前段、第二條第一項、第二十六條前段、第五十九條，判
決如主文。
中      華      民      國    九十四    年     三      月      三       日
                                   臺灣高等法院臺中分院刑事第三庭
                                         審判長法　官  江　錫　麟
                                               法　官  林　欽　章
                                               法　官  胡  忠  文
右正本證明與原本無異。
如不服本判決應於收受送達後十日內向本院提出上訴書狀，其未敘述上訴之理由者並
得於提起上訴後十日內向本院補提理由書（均須按他造當事人之人數附繕本）。
                                               書記官  許  美  惠
中     華     民     國     九十四     年      三      月      四       日
附錄論罪科刑法條：
毒品危害防制條例第四條
製造、運輸、販賣第一級毒品者，處死刑或無期徒刑；處無期徒刑者，得併科新臺幣
一千萬元以下罰金。
製造、運輸、販賣第二級毒品者，處無期徒刑或七年以上有期徒刑，得併科新臺幣七
百萬元以下罰金。
製造、運輸、販賣第三級毒品者，處五年以上有期徒刑，得併科新臺幣五百萬元以下
罰金。
製造、運輸、販賣第四級毒品者，處三年以上十年以下有期徒刑，得併科新臺幣三百
萬元以下罰金。
製造、運輸、販賣專供製造或施用毒品之器具者，處一年以上七年以下有期徒刑，得
併科新臺幣一百萬元以下罰金。
前五項之未遂犯罰之。
                                                              　　　　　Ｆ
